【裁判字號】    97,上訴,798
【裁判日期】    970416
【裁判案由】    毒品危害防制條例
【裁判全文】
臺灣高等法院刑事判決                 97年度上訴字第798號
上  訴  人
即  被  告  甲○○
指定辯護人  本院公設辯護人王永炫
上列上訴人因違反毒品危害防制條例案件，不服臺灣板橋地方法
院96年度訴字第3873號，中華民國96年12月20日第一審判決（起
訴案號：臺灣板橋地方法院檢察署96年度毒偵字第7158號），提
起上訴，本院判決如下：
    主  文
上訴駁回。
    事  實
一、甲○○前因施用第二級毒品案件，經原法院先後以88年度毒
    聲字第4370號、88年度毒聲字第4728號裁定送觀察、勒戒及
    強制戒治，其間經停止戒治、撤銷停止戒治，迄民國93年3
    月5日執行完畢，並由臺灣板橋地方法院檢察署檢察官於93
    年4月25日以93年度戒毒偵字第156號為不起訴處分在案。復
    因施用第一級毒品案件，經本院以94年度上訴字第4156號判
    決判處有期徒刑8月確定，於95年6月12日縮刑期滿執行完畢
    。詎仍不知悔改，於前開強制戒治執行完畢釋放後5年內，
    另基於施用第一級毒品海洛因及第二級毒品甲基安非他命之
    犯意，於96年9月15日上午9時許，在址設臺北縣三重市○○
    路2號臺北縣立醫院三重院區709室之廁所內，以將第一級毒
    品海洛因、第二級毒品甲基安非他命摻合後，置入注射針筒
    （未扣案）內加水液化後施打之方式，同時施用第一級毒品
    海洛因、第二級毒品甲基安非他命1次。嗣於96年9月15日上
    午11時40分許，為警在上址查獲，並扣得如附表所示之物。
二、案經臺北縣政府警察局三重分局報告臺灣板橋地方法院檢察
    署檢察官偵查起訴。
    理  由
一、上開犯罪事實，業經被告甲○○於原審審理時坦承不諱（見
    原審卷第33、37頁），而其為警查獲時所採集之尿液，經以
    酵素免疫分析法初步篩選，再以氣相層析質譜儀分析法確認
    ，確呈現嗎啡（施用毒品海洛因代謝物為嗎啡）及安非他命
    、甲基安非他命陽性反應，有臺北縣政府警察局三重分局查
    獲毒品案件被移送者姓名、代碼對照表（代碼編號：000000
    0000號）、臺灣檢驗科技股份有限公司出具之濫用藥物尿液
    檢驗報告（代碼編號：0000000000號）各1份在卷可稽（見
    偵查卷第30、31頁），復有扣案如附表所示之物可資佐證，
    足認被告上開之自白與事實相符。又被告前經原法院裁定強
    制戒治，於93年3月5日執行完畢，有本院被告前案紀錄表1
    份附卷可憑，被告於強制戒治執行完畢釋放後5年內，再犯
    毒品危害防制條例第10條之罪，犯行明確，應依法論科。
二、按海洛因、甲基安非他命分屬毒品危害防制條例第2條第2項
    第1款、第2款規定之第一級、第二級毒品，核被告所為，係
    犯毒品危害防制條例第10條第1項、第2項之施用第一級毒品
    罪及施用第二級毒品罪。其為上開犯行而持有第一級毒品海
    洛因及第二級毒品甲基安非他命，持有之低度行為，應為施
    用之高度行為所吸收，不另論罪。又被告於原審審理時，供
    稱係將第一級毒品海洛因、第二級甲基安非他命摻合後施用
    ，乃以一行為同時觸犯施用第一級毒品罪、施用第二級毒品
    罪，為想像競合犯，應從一重之施用第一級毒品罪處斷，公
    訴人認被告所犯上開二罪間，犯意各別，行為互殊，應予分
    論併罰乙節，尚無積極證據足以證明，容有誤會。另被告有
    如事實欄所示之前案紀錄，甫於95年6月12日縮刑期滿執行
    完畢乙節，有前揭本院被告前案紀錄表1份在卷可稽，其於
    有期徒刑執行完畢5年內，故意再犯本件有期徒刑以上之罪
    ，為累犯，應依刑法第47條第1項之規定加重其刑。原審適
    用毒品危害防制條例第10條第1項、第2項、第18條第1項前
    段，刑法第11條、第55條、第47條第1項，審酌被告已因相
    同犯行經觀察、勒戒及強制戒治之處遇，猶未能知所警惕，
    顯然漠視法令之禁制，惟其犯罪行為主要係戕害自身，並未
    直接積極損害他人之利益，且事後坦承犯行，犯後態度尚無
    不良，暨其施用毒品之動機、目的、素行等一切情狀，量處
    有期徒刑1年，並說明扣案如附表所示之物，為第一級毒品
    海洛因，除因鑑驗用罄部分外，餘應依毒品危害防制條例第
    18條第1項前段之規定，予以沒收銷燬，經核認事用法俱無
    不合，量刑亦稱妥適。被告上訴意旨略以：扣案毒品不是自
    伊身上查獲，而係友人蕭開化所持有，伊是遭人陷害，請予
    審酌並從輕量刑云云。經查，被告於偵查及原審時均坦承扣
    案海洛因為其所有（見偵查卷第27頁、原審卷第33頁），惟
    於本院竟翻異前詞改稱扣案毒品非其所有，然被告確有施用
    毒品犯行，已如前述，而扣案海洛因是否為被告所有，亦不
    影響被告施用毒品犯行之認定，是被告據此提起上訴，非有
    理由。又被告請求從輕量刑云云，係就原審法院適法範圍裁
    量權而為爭執，惟原審已就被告犯罪各種情狀加以審酌，並
    無明顯失出，上訴亦無理由，均應予駁回。
據上論斷，應依刑事訴訟法第368條，判決如主文。
本件經檢察官陳大偉到庭執行職務。
中    華    民    國    97    年    4     月    16    日
                  刑事第十五庭審判長法  官  吳昭瑩
                                    法  官  李釱任
                                    法  官  蘇隆惠
以上正本證明與原本無異。
如不服本判決，應於收受送達後十日內向本院提出上訴書狀，其
未敘述上訴之理由者並得於提起上訴後十日內向本院補提理由書
（均須按他造當事人之人數附繕本）。
                                    書記官  吳玉華
中    華    民    國    97    年    4     月    16    日
附錄本案論罪科刑法條：毒品危害防制條例第10條。
毒品危害防制條例第10條
施用第一級毒品者，處6月以上5年以下有期徒刑。
施用第二級毒品者，處3年以下有期徒刑。
附表：
┌─────────────────────────────────────┐
│查獲之第一級毒品                                                          │
├──┬─────┬──┬──┬──────────────────────┤
│編號│品      名│數量│單位│備                                        註│
├──┼─────┼──┼──┼──────────────────────┤
│ 01 │第一級毒品│1   │包  │第一級毒品海洛因（淨重0.09公克，因鑑驗使用│
│    │海洛因    │    │    │  0.020 公克）。                            │
│    │          │    │    │含極微量第一級毒品海洛因殘渣之外包裝1 個，│
│    │          │    │    │  應併予沒收銷燬。                          │
│    │          │    │    │卷附臺灣檢驗科技股份有限公司96年10月12日濫│
│    │          │    │    │  用藥物檢驗報告1 份參照（見原審卷第30頁）。│
└──┴─────┴──┴──┴──────────────────────┘


司法院資訊處製作；財團法人民間司法改革基金會備份。
